---
title: "Shower Presentations with R Markdown"
author: https://github.com/mangothecat/rmdshower
output:
  rmdshower::shower_presentation:
    self_contained: false
    katex: true
    ratio: 16x10
---

```{r setup, include=FALSE}
library(DT)
library(readr)
library(dplyr)
library(readxl)
library(tricky)
library(ggplot2)
library(ggthemes)
library(stringr)
knitr::opts_chunk$set(echo = FALSE)
table_cge <- read_excel(path = "data-raw/2012 - 2017_Balances des comptes de l'État.xlsx") %>% 
  set_standard_names() %>%
  tidyr::gather(
    key = year, 
    value = balance, -
      c(postes, sous_postes, compte, nature_budgetaire, programme, libelle_ministere)
    ) %>%
    mutate(
      year = as.numeric(
        sub(
          pattern = "balance\\_sortie\\_([[:digit:]]{4})", 
          replacement = "\\1", 
          x = year)
        )
    )

table_ncc <- read_csv(
  file = "data-raw/tidy_ncc.csv", 
  col_types = cols(numero = col_character())
  )

french_formatting <- function (x) {
  output <- stringr::str_trim(format(x, big.mark = " ", decimal.mark = ",", scientific = FALSE))
  return(output)
  }

table_plr <- read_excel(path = "data-raw/PLR2017-Exec-Min_T2_HT2_ETPT-BG_BA.xlsx") %>%
  set_standard_names() %>%
  mutate(
    etpt = parse_French_number(exec_etpt_2017_rap_2017)
    ) 
```

# Où va mon argent ? 

# Zoom sur les achats non stockés

## Qui achète le plus ?

## La Défense ;)

```{r}
table_cge %>% 
  filter(
    grepl(pattern = "^606", x = compte), 
    year == 2017
    ) %>%
  group_by(libelle_ministere) %>%
  summarise(
    balance = sum(balance)
  ) %>% 
  arrange(desc(balance)) %>%
  datatable() %>%
  formatRound(
    columns = ~ balance, 
    mark = " ", 
    dec.mark = ",", 
    digit = 0
  )
```

## Qu'est-ce qu'on achète le plus ?

## De l'électricité 

```{r}
table_cge %>% 
  filter(
    grepl(pattern = "^606", x = compte), 
    year == 2017
  ) %>%
  group_by(compte) %>%
  summarise(balance = sum(balance)) %>%
  left_join(
    y = select(table_ncc, numero, libelle_long_complet_du_compte_cible), 
    by = c("compte" = "numero")
    ) %>%
  select(compte,  libelle_long_complet_du_compte_cible, balance) %>%
  arrange(desc(balance)) %>%
  datatable() %>% 
  DT::formatRound(columns = ~ balance, digits = 0, mark = " ")
```

# Est-ce qu'on dépense de moins en moins de papier ?

## Pas vraiment :(

```{r}
table_cge %>% 
  filter(compte == "6066620000") %>%
  group_by(year) %>%
  summarise(balance = sum(balance))  %>%
  ggplot() + 
  geom_col(
    mapping = aes(x = year, y = balance)
    ) + 
  scale_y_continuous(labels = function(x) {format(x = x, scientific = FALSE, big.mark = " ")}) + 
  theme_fivethirtyeight()
```

## Qui dépense le plus de papier ?

## Bercy :)

```{r}
table_cge %>% 
  filter(compte == "6066620000") %>%
  group_by(libelle_ministere) %>%
  summarise(balance = sum(balance)) %>%
  arrange(desc(balance)) %>%
  filter(is.na(libelle_ministere) == FALSE) %>%
  ggplot() + 
  geom_col(
    mapping = aes(x = reorder(libelle_ministere, balance), y = balance)
  ) + 
  scale_y_continuous(labels = function(x) {format(x, scientific = FALSE, big.mark = " ")}) + 
  coord_flip()
```

## Et si on rapporte au nombre d'agents ?

## Les services du Premier ministre :(

```{r}
table_cge %>% 
  filter(compte == "6066620000") %>%
  group_by(libelle_ministere) %>%
  summarise(balance = sum(balance)) %>%
  left_join(
    y = table_plr %>% 
      group_by(ministere_au_1er_janvier_2017) %>%
      summarise(
        etpt = sum(etpt, na.rm = TRUE)
        ), 
    by = c("libelle_ministere" = "ministere_au_1er_janvier_2017")
    ) %>%
  filter(etpt != 0, is.na(etpt) == FALSE) %>%
  mutate(balance_par_agent = balance / etpt) %>%
  arrange(desc(balance_par_agent)) %>%
  ggplot() + 
  geom_col(
    mapping = aes(
      x = reorder(libelle_ministere, balance_par_agent), 
      y = balance_par_agent
      )
    ) + 
  coord_flip() + 
  scale_x_discrete(name = "Ministère") + 
  scale_y_continuous(name = "Dépense de papier par agent")
```

## C'est quand même bizarre

## C'est quand même pas la faute de la DINSIC ? 

## Ouf !

```{r}
table_cge %>% 
  filter(
    compte == "6066620000", 
    libelle_ministere == "Services du Premier ministre"
    ) %>%
  group_by(programme) %>%
  summarise(balance = sum(balance)) %>%
  left_join(
    y = table_plr %>%
      filter(ministere_au_1er_janvier_2017 == "Services du Premier ministre") %>%
      group_by(code_programme, programme) %>%
      summarise(etpt = sum(etpt, na.rm = TRUE)) %>%
      ungroup() %>%
      mutate(code_programme = str_pad(as.character(code_programme), width = 4, side = "left", pad = 0 )), 
    by = c("programme" = "code_programme")
  ) %>%
  filter(etpt != 0) %>%
  mutate(balance_par_agent = balance / etpt) %>%
  arrange(desc(balance_par_agent)) %>%
  ggplot() + 
  geom_col(
    mapping = aes(x = reorder(programme.y, balance_par_agent), y = balance_par_agent)
  ) + 
  theme_fivethirtyeight() + 
  scale_y_continuous(name = "Dépense de papier par agent") + 
  scale_x_discrete(
    name = "Programme", 
    labels = function(x) {
      lapply(strwrap(x, width = 30, simplify = FALSE), paste, collapse="\n")
    }
    ) + 
  coord_flip()
```

## C'est la faute des services déconcentrés

* Comment l'interpréter ?
* Pas facile de comprendre
* Votre collaboration est bienvenue :)

## Pour aller plus loin

### Merci 

### Voir le site: https://pachevalier.github.io/tidycge/index.html#zoom-sur-le-papier

### Me contacter : @pa_chevalier

